# 请教陈版，关于多次交易实现同控的问题

提问人：gpqg 时间：2020-04-02 08:05:20
陈版，关于多次交易实现同控，原先权益法下所产生的投资收益、其他综合收益，在达到控制时，个别报表中暂不进行会计处理。但是在合并报表中该投资收益、其他综合收益是否需要结转呢？
如果要结转，是结转到资本公积呢？还是冲减长期股权投资？
即在合报层面是
借：投资收益、其他综合收益
贷：资本公积
还是
借：投资收益、其他综合收益
贷：长期股权投资
结转到资本公积的出处是：
多次交易分步实现的同一控制下企业合并，合并日原所持股权采用权益法核算、按被投资单位实现净利润和原持股比例计算确认的损益、其他综合收益，以及其他净资产变动部分，在合并财务报表中予以冲回，即冲回原权益法下确认的损益和其他综合收益，并转入资本公积（资本溢价或股本溢价）。
冲减长期股权投资的出处是：
为避免对被合并方净资产的价值进行重复计算，合并方在取得被合并方控制权之前持有的股权投资，在取得原股权之日与合并方和被合并方同处于同一方最终控制之日孰晚日起至合并日之间已确认有关损益、其他综合收益以及其他净资产变动，应分别冲减比较报表期间的期初留存收益或当期损益。
这个地方该如何处理呢？谢谢陈版！

回答人：chenyiwei
在合并报表层面的处理效果，最终也是计入留存收益和其他综合收益的。但是不再使用投资收益的报表项目，而是替换为被合并方该期利润表中相应项目的比例份额。如果要写成分录的话可以理解为借记投资收益，贷记未分配利润（类似于合并报表中母公司投资收益与子公司净利润和利润分配之间的抵销分录），而不是贷记资本公积或者长期股权投资。